臺灣板橋地方法院交通事件裁定　　　94年度交聲字第1808號
原處分機關　交通部公路總局臺北區監理所
異　議　人　甲○○
上列異議人因違反道路交通管理處罰條例案件，對於交通部公路
總局臺北區監理所於民國94年9 月5 日以北監自裁字第裁40-z00
000000號所為之裁決處分（原舉發案號：內政部警政署國道公路
警察局z00000000 號），聲明異議，本院裁定如下：
    主      文
異議駁回。
    理      由
一、異議意旨略以：異議人即受處分人甲○○於民國94年7 月25
    日下午5 時5 分許，駕駛1575-DM 號自用小客車，行經國道
    五號高速公路4.3 公里（北）處時，遭國道警員乙○○攔查
    ，並告發超速（紅單編號z00000000 號），經原處分機關交
    通部公路總局臺北區監理所於94年9 月5 日以北監自裁字第
    裁40-z00000000號裁決書裁決異議人在高速公路超速行駛，
    對異議人科以罰鍰新臺幣（下同）三千元及記違規點數一點
    之處分，然異議人當時並未超速，時速應該沒有超過七十五
    公里，異議人被攔查時，有向警員告知並無其所指稱之時速
    達九十二公里之情事，且異議人旁邊也有車，而該車時速比
    異議人之車速還快，應該是該車超速，但警員卻攔到異議人
    之車，況雷達測速器亦有可能出錯，為此不服，請求撤銷原
    處分云云。
二、按「行車速度，依速限標誌或標線之規定」，道路交通安全
    規則第93條定有明文。再按「汽車行駛於高速公路或設站管
    制之道路，而不遵管制之規定者，處汽車駕駛人新臺幣三千
    元以上六千元以下罰鍰」，道路交通管理處罰條例第33條第
    1 項定有明文。次按汽車駕駛人有第33條情形者，除依原條
    款處罰鍰外，並記違規點數一點，同條例第63條第1 項第1
    款亦定有明文。
三、經查：
  (一)本件異議人即受處分人甲○○於94年7 月25日下午5 時5 分
    許，駕駛1575-DM 號自用小客車，行經國道五號高速公路4.
    3 公里（北）處時，遭國道警員乙○○攔查，並告發超速（
    紅單編號z00000000 號），經原處分機關交通部公路總局臺
    北區監理所於94年9 月5 日以北監自裁字第裁40-z00000000
    號裁決書裁決異議人在高速公路超速行駛，對異議人科以罰
    鍰三千元及記違規點數一點之處分等情，此有內政部警政署
    國道公路警察局z00000000 號舉發違反道路交通管理事件通
    知單，以及交通部公路總局臺北區監理所於94年9 月5 日以
    北監自裁字第裁40-z00000000號所為之違反道路交通管理事
    件裁決書各一件附卷可稽。惟異議人否認有上開違規行為，
    並以前揭情詞置辯。然查，異議人即受處分人甲○○於94年
    7 月25日下午5 時5 分許，駕駛1575-DM 號自用小客車，行
    經國道五號高速公路4.3 公里（北）處時，因該處限速為時
    速七十公里，而異議人之車速為九十二公里，經警員在路肩
    上所架設之雷達測速器鎖定，並將異議人之車攔下來予以開
    單告發，而此等攔查並沒有照片，再當時異議人之旁邊亦沒
    有任何車輛，只有異議人之上開車輛行駛該處等情，業經證
    人即原舉發值勤員警乙○○到庭具結證述明確（見本院94年
    11月10日訊問筆錄）。抑且，證人乙○○亦在本院結證稱：
    「（到底『異議人』旁邊有沒有其他車？）雷達鎖定時，沒
    有其他車，也就是雷達當時就鎖定異議人的車而測到超速，
    雷達鎖定之後，縱使後來有其他的車輛，也不會受影響。」
    等語（見本院94年11月10日訊問筆錄）。足徵異議人所駕駛
    之車因超速，故遭執勤警員之雷達測速器鎖定而測到異議人
    之車時速為九十二公里，超過限速七十公里，況當時異議人
    旁邊亦無其他車輛，故執勤警員之雷達測速器不可能將別人
    的車速誤成係異議人所駕駛車子之車速，當無疑義。
  (二)參以，證人乙○○與異議人素不相識，亦無怨隙，應無故意
    為不實證述之可能，是異議人於前揭時、地駕駛上開自用小
    客車，在高速公路超速行駛之違規事實，堪以認定。再交通
    警員掣單舉發違反道路交通管理處罰條例所列之違規事實，
    本質上為行政處分，係公務員基於職務上權力，依法就特定
    之具體事件所為具有公法上效果之單方行政行為，基於公務
    員為公法上行為具有公信力之原則，該行政處分當可被推定
    為真正，其據以依法處分之事實認定亦為真正無誤，此與民
    事訴訟法第355 條第2 項規定：「文書依其程式及意旨得認
    作公文書者，推定其為真正」之情形相同；反之，若謂公務
    員一切行政行為均需預留證據以證其實，則國家行政勢必窒
    礙難行，據此，刑事訴訟法就犯罪證據有關之規定中與屬行
    政秩序罰之交通違規裁罰本質不合之部分，自不在準用之列
    。從而，異議人既未就執勤警員之舉發有誤提出相關證據以
    供調查，本院經查亦無任何證據足資證明其有捏造事實違法
    取締之情事，則執勤警員本其維護交通秩序、安全職責所為
    之舉發，自應受到合法、正確之推定。
  (三)本件異議人前開違規之事證已足堪認定，是原處分機關依前
    揭道路交通管理處罰條例之規定，以及「違反道路交通管理
    事件統一裁罰基準表」，就異議人在高速公路超速行駛，裁
    處罰鍰三千元及記違規點數一點之處分，核無違誤，本件異
    議人之異議為無理由，應予駁回。
據上論斷，應依道路交通案件處理辦法第19條，裁定如主文。
中　　華　　民　　國　　94　　年　　11　　月　　17　　日
                          臺灣板橋地方法院交通法庭
                              法  官  許必奇
以上正本證明與原本無異。
如不服本裁定應於送達後5日內向本院提出抗告狀
                              書記官　金和國
中　　華　　民　　國　　94　　年　　11　　月　　17　　日
